* TL494 educativo - modelo por bloques para LTspice XVII
* Pines (numeracion estandar DIP-16):
*  1: 1IN+   2: 1IN-   3: FB    4: DTC    5: CT     6: RT     7: GND   8: C1
*  9: E1    10: E2    11: C2   12: VCC   13: OUTCTL 14: REF   15: 2IN- 16: 2IN+
* Modelo pedagogico por bloques (no es el circuito interno real de TI):
* referencia 5 V, oscilador diente de sierra (F=1.1/(RT*CT)), amplificador de
* error, comparador de dead-time y comparador PWM con salida en colector
* abierto. Compatible con LTspice XVII (solo usa min/max/int).
.subckt TL494 1 2 3 4 5 6 7 8 9 10 11 12 13 14 15 16
* Referencia interna de 5 V (activa con VCC > 6 V)
BREF 14 0 V=5*min(max(1e6*(V(12)-V(7)-6),0),1)
* Oscilador: diente de sierra 0.7 V..3.5 V a F = 1.1/(RT*CT)
BSAW 5 7 V=0.7+2.8*(time*{FOSC}-int(time*{FOSC}))
* Amplificador de error (ganancia 1, acotado a 0..3.5 V)
BEA 3 7 V=MAX(0, MIN(3.5, V(1)-V(2)))
* Comparador PWM: la sierra compara contra MIN(EA, DTC) -> 0/5 V (digital)
BCMP 99 7 V=5*min(max(1e6*(V(5)-MIN(V(3),V(4))),0),1)
* Etapa de salida (colector abierto entre C1 y GND, emisores a GND)
MQ 8 99 7 7 QSTG
RQ 8 7 1G
.model QSTG NMOS(VTO=2 KP=10m)
RIN 1 7 1G
RIN2 2 7 1G
RIN4 4 7 1G
.ends TL494
